臺灣臺中地方法院刑事判決　　　　　　　　　　　　　九十一年度訴字第九七七號
　　公　訴　人　台灣台中地方法院檢察署檢察官
　　被　　　告　甲○○原名林.
右列被告因偽造文書等案件，經檢察官提起公訴（九十一年度偵字第六三二七號），
本院判決如左：
    主  文
甲○○行使偽造私文書，足以生損害於公眾及他人，處有期徒刑肆月，如易科罰金，
以參佰元折算壹日。
扣案之變造「莊鎮鵬」名義普通大貨車駕駛執照、重型機車駕駛執照上甲○○之照片
二張及台中縣警察局九十一年二月五日中縣警交字第Ｈ00000000號舉發違反
道路交通管理事件通知單上「莊鎮鵬」之署名，均沒收。
    事  實
一、甲○○（原名林宜華）前因違反麻醉藥品管理條例及槍砲彈藥刀械管制條例案件
    ，分別經台灣台中地方法院檢察署及本院通緝，為逃避警方追緝，明知綽號「阿
    全」之不詳姓名成年男子，所持有莊鎮鵬名義之普通大貨車駕駛執照及重型機車
    駕駛執照各一張，係來路不明之贓物（該二張駕駛執照係莊鎮鵬於民國九十年九
    月間，在台中市○○○路健康公園旁，連同現金三萬元及身分證件，放置６Ｑ－
    四三二八號自小客車內失竊），竟於九十一年二月初某日，在台中市○○○路旁
    ，以新台幣一萬二千元之代價予以買受。並與「阿全」基於變造該二張駕駛執照
    之犯意聯絡，由甲○○將其照片二張，交給「阿全」換貼在該二張駕駛執照上，
    而變造該二張駕駛執照，足以生損害於莊鎮鵬及監理機關對於駕照管理之正確性
    。迨九十一年二月五日三時四十分許，甲○○駕駛Ｍ８－七四二三號自小客車，
    途經中投公路南下十‧九公里處時，因超速違規經台中縣警察局霧峰分局仁化派
    出所警員攔下告發，甲○○為掩飾其通緝犯之身分，即冒用莊鎮鵬身分，將該二
    張變造之駕駛執照交與取締警員，製作台中縣警察局九十一年二月五日中縣警交
    字第Ｈ00000000號舉發違反道路交通管理事件通知單，甲○○並在該通
    知單上偽簽「莊鎮鵬」之署名，表示業已收受該通知單，再交還取締之員警收執
    ，足以生損害於監理機關取締違反道路交通管理事件之正確性及莊鎮鵬。嗣於九
十一年三月二十九日十九時四十分許，甲○○駕駛該Ｍ８－七四一三號自小客車
    ，在台中縣烏日鄉○○街一九二號前為警查獲，並扣得該二張變造之駕駛執照（
    另舉發違反道路交通管理事件通知單收執聯正本影印後發還繳納罰鍰）。
二、案經台中縣警察局烏日分局報請台灣台中地方法院檢察署檢察官偵查起訴。
    理  由
一、右揭犯罪事實，業據被告甲○○坦承不諱，並有換貼被告照片經過變造之莊鎮鵬
    名義之普通大貨車駕駛執照、重型機車執照各一張扣案及台中縣警察局九十一年
    二月五日中縣警交字第Ｈ00000000號舉發違反道路交通管理事件通知單
    影本附卷可稽。而莊鎮鵬所有上開普通大貨車駕駛執照、重型機車駕駛執照各一
    張，係於九十年九月間，在台中市○○○路健康公園旁，連同現金三萬元及身分
    證件，放置６Ｑ－四三二八號自小客車內失竊，屬於贓物等情，復經被害人莊鎮
    鵬於警訊時供述無訛，事證明確，被告犯行已堪認定。
二、核被告所為，係犯刑法第三百四十九條第二項之故買贓物罪、第二百十六條、第
    二百十二條之行使變造特種文書罪及第二百十六條、第二百十條之行使偽造私文
    書罪。其偽造署押部分，係偽造私文書之階段行為，另變造特種文書及偽造私文
    書之低度行為（被告變造特種文書部分，與綽號「阿全」之不詳姓名成年男子間
    有犯意聯絡及行為分擔，為共同正犯），又分別為行使變造特種文書及行使偽造
    私文書之高度行為所吸收，均不另論罪，再被告所犯上開三罪，有方法結果之牽
    連關係，應從一重之行使偽造私文書罪處斷。爰審酌被告已有贓物、違反麻醉藥
    品管理條例、動產擔保交易法、槍砲彈藥刀械管制條例、竊盜等前科（見卷附台
    灣台中地方法院檢察署刑案資料查註紀錄表），仍不知悔改，事後已自白上情，
    態度尚佳及其犯罪動機、目的、手段、所生危害等一切情狀，處以如主文所示之
    刑，並諭知易科罰金之折算標準。台中縣警察局九十一年二月五日中縣警交字第
    Ｈ00000000號舉發違反道路交通管理事件通知單上「莊鎮鵬」之署名，
    應依刑法第二百十九條規定諭知沒收；另扣案之變造「莊鎮鵬」名義普通大貨車
    駕駛執照、重型機車駕駛執照上被告之照片二張，係被告所有，供變造特種文書
    之物，則依刑法第三十八條第一項第二款規定宣告沒收。
據上論斷，應依刑事訴訟法第二百九十九條第一項前段、刑法第二百十六條、第二百
十條、第二百十二條、第三百四十九條第二項、第五十五條、第四十一條第一項前段
、第二百十九條、第三十八條第一項第二款，罰金罰鍰提高標準條例第一條前段、第
二條，判決如主文。
中      華      民      國      九十一      年    五    月    二十三    日
                                        法  官  鍾堯航
右正本證明與原本無異。
如不服本判決，應於送達後十日內向本院提出上訴狀 （須附繕本） ，上訴於台灣高等
法院台中分院。
                                        書記官
中      華      民      國      九十一      年      五    月  二十三    日
附錄論罪科刑法條
刑法第二百十六條：
行使第二百十條至第二百十五條之文書者，依偽造、變造文書或登載不實事項或使登
載不實事項之規定處斷。
刑法第二百十條：
偽造、變造私文書，足以生損害於公眾或他人者，處五年以下有期徒刑。
刑法第二百十二條：
偽造、變造護照、旅券、免許證、特許證及關於品行、能力服務或其他相類之證書、
介紹書，足以生損害於公眾或他人者，處一年以下有期徒刑、拘役或三百元以下罰金
。
刑法第三百四十九條第二項：
搬運、寄藏、故買贓物，或為牙保者，處五年以下有期徒刑、拘役或科或併科一千元
以下罰金。
